【裁判字號】    89,訴,554
【裁判日期】    890831
【裁判案由】    毒品危害防制條例
【裁判全文】
臺灣臺南地方法院刑事判決                          八十九年度訴字第五五四號
    公  訴  人  臺灣台南地方法院檢察署檢察官
    被      告  甲○○
右列被告因違反毒品危害防制條例案件，經檢察官提起公訴 (八十九年度毒偵字第九
四０號、八十九年度毒偵緝字第一二六號)，本院判決如左：
    主  文
甲○○施用第一級毒品，累犯，處有期徒刑捌月，扣案之摻有第一級毒品海洛因及第
二級毒品安非他命之香菸壹支沒收銷燬之；又連續施用第二級毒品，累犯，處有期徒
刑玖月，扣案之第二級毒品安非他命柒包（合計淨重貳拾點陸柒公克）、摻有第一級
毒品海洛因及第二級毒品安非他命之香菸壹支、吸食器貳組均沒收銷燬之。應執行有
期徒刑壹年肆月，扣案之第二級毒品安非他命柒包（合計淨重貳拾點陸柒公克）、摻
有第一級毒品海洛因及第二級毒品安非他命之香菸壹支、吸食器貳組均沒收銷燬之
    事  實
一、甲○○曾於民國八十六年十月間，因違反麻醉藥品管理條例案件，經本院判處有
    期徒刑四月確定，於八十七年五月十五日執行完畢。復因施用第二級毒品安非他
    命案件，經本院以八十七年度毒聲字第八五八號裁定送觀察、勒戒後，認無繼續
    施用毒品之傾向，由臺灣臺南地方法院檢察署檢察官於八十七年十二月四日以八
    十七年度營偵字第一四○五號不起訴處分確定後，猶不知悔改，又（一）基於概
    括之犯意，自八十八年一月二十七日起至八十九年三月十七日中午十一時許，連
    續在台南縣學甲鎮光華里中洲六００號住處、臺南縣將軍鄉鯤溟村青鯤鯓五十一
    號屋內及其他不詳地點，先後多次施用第二級毒品安非他命，為警先於八十八年
    一月三十一日（檢察官誤載為八十七年一月三十一日）下午四時三十分許，在上
    開臺南縣學甲鎮光華里中洲六００號住處查獲，並扣得第二級毒品安非他命（驗
    餘淨重０‧一四公克），經本院以八十八年度毒聲字第三二０號裁定送觀察、勒
    戒後，認有繼續施用毒品之傾向，復經本院以八十八年度毒聲字第七九八號裁定
    令入戒治處所施以強制戒治，於戒治屆滿三月後，因無繼續施用毒品傾向，又經
    本院以八十八年度毒聲字第二二三七號裁定停止戒治併付保護管束（八十八年八
    月十二日至八十九年二月二十九日），復於八十八年十月一日，因受保護管束中
    前往臺灣臺南地方法院檢察署採尿送驗，檢驗結果亦呈安非他命陽性反應。（二
    ）甲○○另於八十九年三月十五日晚上十一時許，在臺南縣將軍鄉鯤溟村青鯤鯓
    五十一號屋內施用第一級毒品海洛因一次。嗣於八十九年三月十七日晚上十時許
    ，為警於上開將軍鄉鯤溟村青鯤鯓五十一號屋內查獲，並扣得第二級毒品安非他
    命六包（合計淨重二０‧五三克）、摻有第一級毒品海洛因及第二級毒品安非他
    命之香菸一支、甲○○所有供施用安非他命之吸食器二組。
二、案經臺南縣警察局學甲分局、臺南市警察局第二分局報告及臺灣臺南地方法院檢
    察署觀護人告發臺灣臺南地方法院檢察署檢察官偵查起訴。
    理  由
一、右揭事實，業據被告甲○○迭於警訊、檢察官偵查中及本院審理時坦承不諱，且
    被告經警於八十八年一月三十一日及臺灣臺南地方法院觀護人分別採尿送驗結果
    ，均呈安非他命陽性反應，另被告尿液經警於八十九年三月十七日採尿送驗，檢
    驗結果亦呈安非他命及嗎啡陽性反應，有臺南縣衛生局八十八年二月二十八日出
    具之檢驗成績書影本、長榮管理學院八十八年十月八日出具之陽性報告書、臺南
    市衛生局八十九年六月七日出具之檢驗成績書影本各一份附卷可稽，且上開被扣
    案之安非他命七包，經送檢驗結果，確為甲基安非他命（驗餘淨重共二０‧六七
    公克），亦有法務部調查局八十九年五月二十五日（八九）陸（一）字第八九０
    三四七一０號檢驗通知書及八十九年七月十七日（八九）陸（一）字第八九０五
    ０一０八號檢驗通知書各一份在卷足憑。另扣案之香菸一支，經送檢驗結果，確
    含甲基安非他命及海洛因成分殘留，亦有法務部調查局前開於八十九年五月二十
    五日出具之檢驗通知書一紙在卷足佐，復有被告所有，供施用安非他命所用之吸
    食器二組扣案可資佐證，堪認被告甲○○於右揭時、地施用第一級毒品海洛因及
    第二級毒品安非他命之自白與事實相符。再被告前因施用毒品案件，經臺灣臺南
    地方法院檢察署檢察官於八十七年十二月四日以八十七年度營偵字第一四０五號
    不起訴處分確定，其於五年內再犯毒品危害防制條例第十條之罪，經裁定送觀察
    、勒戒後，認有繼續施用毒品之傾向，有上開不起訴處分書、本院八十八年度毒
    聲字第三二０號裁定及臺灣臺南看守所八十八年二月二十三日南所京衛字第０三
    五九—二二號函，暨該所附設勒戒處所「有無繼續施用毒品傾向證明書」各一份
    在卷可憑，是足認被告係於不起訴處分確定後，五年內再施用毒品，經觀察、勒
    戒後，認有繼續施用毒品傾向。本件被告甲○○二犯施用第一、二級毒品犯行，
    事證明確，應依法論科。
二、核被告所為，係分別違反毒品危害防制條例第十條第一項施用第一級毒品罪，同
    條第二項施用第二級毒品罪。其施用海洛因、安非他命前後持有第一、二級毒品
    之低度行為，應分別為施用第一級、二級毒品之高度行為所吸收，均不另論罪。
    又被告先後多次施用第二級毒品安非他命之犯行，時間緊接、所犯罪名相同、顯
    係基於概括之犯意為之，為連續犯，依刑法第五十六條規定，論以一罪。所犯施
    用第一級毒品罪與施用第二級毒品罪，犯意各別，行為互殊，應分論併罰。公訴
    人起訴事實雖認被告有連續施用第一級毒品海洛因之犯行，訊據被告固承認有於
    八十九年三月十五日晚上施用摻有海洛因之香菸一支，惟矢口否認有何連續施用
    第一級毒品海洛因之犯行。經查，被告於八十八年一月三十一日及八十八年十月
    一日經採集尿液，驗尿結果均僅呈安非他命之陽性反應，並未有何嗎啡之陽性反
    應，嗣於八十九年三月十七日晚上遭警緝獲，採尿送驗結果始有嗎啡之陽性反應
    ，足見被告自承僅於八十九年三月十五日晚上十一時許施用海洛因一次乙節，尚
    非子虛，公訴人認被告有連續施用第一級毒品海洛因之犯行，顯有誤會。查被告
    有事實欄所載之犯罪科刑執行情形，有臺灣高等法院被告全國前案紀錄表一份在
    卷可稽，其受有期徒刑之執行完畢後五年內，再犯本件有期徒刑以上之罪，為累
    犯，其施用第一級毒品之犯行，應依刑法第四十七條之規定，加重其刑，其施用
    第二級毒品之犯行，應依刑法第四十七條之規定，遞加重其刑。爰審酌被告前經
    觀察、勒戒後，竟不思悔改又再度施用毒品，顯見其意志不堅，缺乏戒毒動機、
    犯罪動機、目的、手段、施用毒品次數及其犯罪係對己身健康所生之危害及犯罪
    後坦承不諱，犯後態度尚稱良好等一切情狀，分別量處如主文所示之刑，並定其
    應執行之刑，以資懲儆。
三、扣案之第二級毒品安非他命七包（合計淨重二０‧六七公克）、摻有第一級毒品
    海洛因及第二級毒品安非他命之香菸一支及吸食器二組，應依毒品危害防制條例
    第十八條第一項前段之規定沒收銷燬之。
據上論斷，應依刑事訴訟法第二百九十九條第一項前段、毒品危害防制條例第十條第
一項、第二項、第十八條第一項前段、刑法第十一條前段、第五十六條、第四十七條
、第五十一條第五款，判決如主文。
本案經檢察官柯怡伶到庭執行職務。
中    華    民    國      八十九      年      八      月      三十一    日
                                  臺灣臺南地方法院刑事第二庭
                                      審判長法  官  林  勇  奮
                    法  官  王  獻  楠
                                            法  官  鄭  燕  璘
右正本證明與原本無異。
如不服本判決，應於判決送達後十日內，向本院提出上訴狀。
                                            書記官  田  富  蓉
中    華    民    國      八十九      年      九      月      一        日
附錄本案論罪科刑法條全文：
毒品危害防制條例第十條
施用第一級毒品者，處六月以上五年以下有期徒刑。
施用第二級毒品者，處三年以下有期徒刑。


司法院資訊處製作；財團法人民間司法改革基金會備份。
